臺灣士林地方法院交通事件裁定　　　　 96年度交聲字第613號
原處分機關　臺北市交通事件裁決所
異　議　人
即受處分人　甲○○
上列受處分人因違反道路交通管理處罰條例案件，對於臺北市交
通事件裁決所於民國96年6 月23日所為之處分（原處分案號：北
市裁二字第裁22─ZIB059753號）聲明異議，本院裁定如下：
    主  文
異議駁回。
    理  由
一、按汽車行駛於高速公路或設站管制之道路，而不遵管制之規
    定，有行車速度超過規定之最高速限或低於規定之最低速限
    者，處汽車駕駛人新臺幣（下同）3,000 元以上6,000 元以
    下罰鍰，除依各該條規定之罰鍰處罰外，並記違規點數1 點
    ，道路交通管理處罰條例第33條第1 項第1 款及第63條第1
    項第1 款定有明文。又以科學儀器取得行車速度超過規定之
    最高速限證據資料者，於高速公路須至少於300 公尺前，明
    顯標示之，同法第7 條之2 第3 項亦有明文。
二、原處分意旨略以：受處分人即異議人甲○○於民國96年3 月
    21日13時14分許，駕駛車牌6K-6362 號自小客車在國道三號
    公路南下25公里處，以時速106 公里行駛於速限90公里之國
    道上，經內政部警政署國道公路警察局第九警察隊木柵分隊
    舉發「在高速公路超速行駛」之違規，爰依道路交通管理處
    罰條例第33條第1 項第1 款，處罰鍰3,000 元，並依同條例
    第63條第1 項第1 款記違規點數1 點等語。
三、聲明異議意旨略以：異議人於96年3 月21日13時14分許，駕
    駛車牌6K—6362號自小客車，駛經國道三號公路南下25公里
    處，該舉證照片中共有3 輛汽車入鏡，每輛車牌號碼分別為
    CL-0828 號、6K-6362 號、0223-PD 號且清晰可見，何以認
    定本人當時有違規超速駕駛行為；舉證照片中之車牌CL-082
    8 號車輛超出本人車輛2 個車身，視角上有重疊，依員警使
    用測速機具之常理判斷是由道路外側向內側掃瞄，因此有先
    測到外側車輛超速而誤認本人車輛超速之可能；一般數位相
    機操作步驟，係經搜尋目標、對焦、拍照之先後順序，而警
    用測速機具操作原理應亦為搜尋目標、測速、對焦、拍照，
    但類似機具於對焦後仍有可能移動原鎖定目標而拍攝，故警
    員有誤判超速車輛之可能性；舉發所在地前方未見警告標語
    ，是否符合舉發規範？且本人已反應卻未獲舉發單位回應；
    爰聲明異議並請求撤銷原處分云云。
四、經查，受處分人即異議人甲○○於96年3 月21日13時14分許
    ，駕駛車牌6K-6362 號自小客車在國道三號公路南下25公里
    處，以時速106 公里行駛於速限90公里國道上，經內政部警
    政署國道公路警察局第九警察隊木柵分隊舉發「在高速公路
    超速行駛」之違規等情，查該雷射測速槍儀器，係屬國外高
    科技精密科學儀器，該儀器係以雷射光束（不見光）直接瞄
    準行進中之車輛，屬「單點單台」之測速方式，車輛如有超
    出設定之速限即立刻鎖定攝錄存檔，雷射是屬於直線不易擴
    散之光束，且光束狹窄，兩輛車輛同時被偵測到之可能性、
    機會是零，採證照片「十字絲」中心點所指車輛即為超速違
    規車輛，其準確性無庸置疑，有內政部警政署國道公路警察
    局第九警察隊於96年6 月9 日公警九交字第0960970895號函
    1 紙及採證照片1 幀附卷可稽。本件異議人雖主張警員舉發
    有誤，但並未提出任何可資證明警員有故意誣陷或採證錯誤
    之證據以供調查，則本件既無任何證據足資證明舉發之事實
    有誤，是異議人空言辯稱其未超速駕駛，應係警方誤認云云
    ，為無理由。
五、異議人另以舉發所在地前方未見警告標語，不符舉發規範置
    辯。惟經本院函查結果，舉發地點即國道三號南下25公里處
    於前方400 公尺設有「速限90公里」及「前有測速照相」號
    誌，有內政部警政署國道公路警察局第九警察隊96年10月9
    日公警九交字第0960905888號函及所附彩色照片1 幀附卷可
    稽，是本件舉發行為符合道路交通管理處罰條例第7 條之2
    第3 項須至少於300 公尺前明顯標示之規定，異議人所陳，
    當無可採，併予敘明。
六、本件異議人確有前述交通違規之事實至為明確，從而，原處
    分機關依道路交通管理處罰條例第33條第1 項第1 款及違反
    道路交通管理事件統一裁罰基準表之規定，處罰鍰3,000 元
    ，並依同條例第63條第1 項第1 款記違規點數1 點等處分核
    無不當。本件聲明異議為無理由，應予駁回。
據上論斷，應依道路交通管理處罰條例第87條第2 項、道路交通
案件處理辦法第19條，裁定如主文。
中　　華　　民　　國　　96　　年　　11　　月　　22　　日
                  交通法庭法  官  洪英花
以上正本證明與原本無異。
如不服本裁定應於送達後5日內向本院提出抗告狀。
                          書記官  趙彩彤
中　　華　　民　　國　　96　　年　　11　　月　　22　　日
